【裁判字號】    92,簡上,365
【裁判日期】    921202
【裁判案由】    傷害
【裁判全文】
臺灣桃園地方法院刑事判決                        九十二年度簡上字第三六五號
    上  訴  人  臺灣桃園地方法院檢察署檢察官
    被      告  乙○○
右上訴人因被告傷害案件，不服本院中壢簡易庭九十二年度壢簡字第五四號九十二年
七月三日第一審簡易判決（檢察官聲請簡易判決處刑案號：臺灣桃園地方法院檢察署
九十一年度偵字第一九四四九號）提起上訴，本院管轄之第二審合議庭判決如左：
    主    文
上訴駁回。
    事    實
一、乙○○前因妨害自由、違反麻醉藥品管理條例等案件，分經法院判處有期徒刑九
    月、六月確定後，於民國八十五年九月二十日入監，二罪並接續執行，指揮書所
    載執行完畢日期為八十六年十二月十九日，猶不知警惕；於九十一年十月九日夜
    間七時三十分許，在其所開設桃園縣觀音鄉○○村○○鄰○○路○段一一五三號
    檳榔攤對面之「金記小吃店」喝酒唱歌，而與甲○○發生齟齬，竟生傷害人身體
    之犯意，返回其所開設檳榔攤內，取出所有非屬槍砲彈藥刀械管制條例所管制之
    開山刀一把後，旋即前往上開小吃店前，要不知情之某姓名年籍不詳成年男子叫
    甲○○到店外後，乙○○即持該開山刀朝甲○○左上臂接續砍刺二下，致甲○○
    受有左上臂及前臂裂傷、前臂肌腱斷裂等傷害。
二、案經甲○○訴由桃園縣警察局大園分局報告臺灣桃園地方法院檢察署檢察官聲請
    簡易判決處刑。
    理    由
一、右揭犯罪事實，迭據被告乙○○於警詢及偵、審中供承不諱，並經告訴人甲○○
    於警詢及偵、審中指訴明確，及在場證人范姜瑞森於警詢中證述屬實，復有敏盛
    綜合醫院診斷書及現場照片等附卷可稽，暨被告所有右揭傷害行為所用之開山刀
    一把扣案可資佐證。從而事證明確，應依法論科。
二、核被告所為，係犯刑法第二百七十七條第一項之傷害罪。其持開山刀二次砍傷告
    訴人甲○○，核屬單一接續行為，應單純論以一罪。查被告前因妨害自由、違反
    麻醉藥品管理條例等案件，分經法院判處有期徒刑九月、六月確定後，於八十五
    年九月二十日入監，二罪並接續執行，指揮書所載執行完畢日期為八十六年十二
    月十九日等情，有臺灣高等法院被告全國前案紀錄表附卷可稽，其於受有期徒刑
    之執行完畢後五年以內再犯本件有期徒刑以上之罪，為累犯，應依法加重其刑。
    至告訴人甲○○於本院審理中雖以：伊右揭被二名年輕人叫出店外後，隨即被其
    中一人抱住，遭被告猛砍，顯有致伊於死之意云云。然查：(一)依告訴人甲○○警
    詢及偵查中所述，當時係一位年約四、五十歲的男子將其叫出店外後，即遭被告
    持刀砍傷，此與被告於警詢中所述：當時是伊叫那名男子叫甲○○出來的，該名
    男子是伊剛認識不久的朋友，姓名年籍伊不知道，伊只知道他的綽號叫「阿山」
    等語相符，並無告訴人甲○○上開所指遭另一名男子抱住由被告下手砍傷之情，
    至該名叫告訴人甲○○出店外之男子，對於被告之傷害行為並無共同參與行為，
    且無證據顯示其對於被告目的在傷害告訴人甲○○一事有所知悉，自難認被告與
    之有共同之傷害行為；(二)按殺人未遂罪與傷害罪之區別，應以加害人有無殺意，
    即在下手時是否明知或預見足以致死而不違背其本意為斷，而此一主觀之要件，
    既關係罪責之成立與否，自應憑證據予以證明，且不容有合理懷疑之存在。至於
    被害人受傷是否致命部位、傷勢之輕重、加害人所用之兇器為何，雖可供認定有
    無殺意之參考，究不能據為絕對之標準。又動機雖非犯罪成立要件，但恆為判斷
    犯意之主要參考資料。就本件衝突發生原因，依被告及告訴人甲○○所述，係因
    在該小吃店內喝酒唱歌所產生之口角糾紛，且被告與告訴人甲○○毫不認識，亦
    據渠等於警詢中陳述明確，足見本件係因言語發生爭吵之偶發事件，尚無足以使
    被告萌生殺機，戕害告訴人甲○○生命法益之深仇大恨或舊怨；況且，依告訴人
    甲○○警詢中所述，被告砍傷後旋即逃離現場，以其所持刀器，若有致告訴人甲
    ○○於死之意，則告訴人甲○○所受傷害絕非僅止於此，可見被告傷害告訴人甲
    ○○身體以達洩憤之意至為明顯，告訴人甲○○此部分指訴亦有誤會，附此敘明
    。
二、原審以被告犯行事證明確，援引刑法第二百七十七條第一項、第四十七條、第四
    十一條第一項前段，罰金罰鍰提高標準條例第一條前段、第二條，判處被告有期
    徒刑五月，如易科罰金，以三百元折算一日，並以扣案開山刀一把為被告所有供
    右揭傷害行為所用，依刑法第三十八條第一項第二款為沒收宣告，其認事用法均
    無違誤。至公訴人循告訴人甲○○所請，以原審量刑過輕為由提起上訴，然本院
    審酌告訴人甲○○所受上開傷害及被告為本件傷害犯行動機等一切情狀，認原審
    量刑並無明顯失出之情，是公訴人上訴為無理由，應予駁回。
據上論斷，應依刑事訴訟法第四百五十五條之一第三項、第三百六十八條，判決如主
文。
本案經檢察官陳美華到庭執行職務。
中      華      民      國    九十二    年     十二     月      二      日
                              臺灣桃園地方法院刑事第五庭
      審判長法  官  江振義
                                        法  官  林婷立
                                        法  官  許泰誠
右正本證明與原本無異。
不得上訴。
                                        書記官  王嘉麒
中      華      民      國    九十二    年     十二     月     十二     日
附錄本案論罪法條：
刑法第二百七十七條第一項
傷害人之身體或健康者，處三年以下有期徒刑，拘役或一千元以下罰金。


司法院資訊處製作；財團法人民間司法改革基金會備份。
